【裁判字號】    88,訴,3628
【裁判日期】    890713
【裁判案由】    給付買賣價金
【裁判全文】
臺灣臺北地方法院民事判決  八十八度訴字第三六二八號
    原      告    匯盛有限公司
    法定代理人    甲○○
    訴訟代理人    彭國良律師
    複代理人      蕭萬龍律師
    被      告    金字成有限公司
                          設台北市○○○路○段二０七巷八號一樓
    法定代理人    乙○○  住同.
    訴訟代理人    陳福寧律師
右當事人間請求買賣價金事件，本院判決如左：
    主      文
被告應給付原告新台幣壹佰拾陸萬柒仟肆佰陸拾肆元，及自民國八十八年九月五日
起至清償日止，按年息百分之五計算之利息。
訴訟費用由被告負擔。
本判決於原告以新台幣肆拾陸萬元供擔保後，得假執行。但被告如於假執行程序實施
前，以新台幣壹佰拾陸萬柒仟肆佰陸拾肆元為原告預供擔保，得免為假執行。
    事      實
甲、原告方面：
一、聲明：除假執行供擔保金額外，如主文所示。
二、陳述：
（一）原告為布料工廠，被告則為服裝公司，被告分別於民國八十六年八月二十五日
      、八十六年九月九日向原告訂購布料三萬五千二百八十一碼、一萬五千二百四
      十二碼，每碼單價新台幣（下同）十三元，另加付百分之五計算之營業稅後，
      共計六十八萬九千六百三十九元。另被告復於八十六年十月六日、八十六年十
      月一日再訂購布料四萬零六百二十碼、一萬零六百十四碼，每碼單價十二元六
      角，加計百分之五營業稅後，為六十七萬七千八百二十五元。以上買賣價金共
      計為一百三十六萬七千四百六十四元，被告屢經催討仍尚未給付。為此爰依買
      賣契約之法律關係起訴請求被告給付價金一百三十六萬七千四百六十四元，及
      自起訴狀繕本送達翌日起至清償日止按年息百分之五計算之利息。
（二）對被告抗辯所為之陳述：
  １、否認被告所言原告交付之布有條數不符瑕疵狀況。況被告主張瑕疵擔保請求權
      已逾除斥期間。
  ２、否認被告提出印度公司之試驗報告係就原告交付之布料所為之鑑定。
三、證據：提出採購單、出貨單、發票。
乙、被告方面：
    被告未於最後言詞辯論期日到場，惟據其前期日到場所為之聲明及陳述略以：
一、聲明：駁回原告之訴及假執行之聲請。如受不利之判決，願供擔保請准免為假執
    行。
二、陳述：
（一）原告所交付之布，被告不知條數不符，乃予以染整，並送交國外加工製成休閒
      服，經國外客戶發現前開經緯條數不符情事。
（二）被告訂購之布料經緯紗條數應為二百十條，但原告交付之布料經紗為一百十四
      條，緯紗為八十四條，總既為一百九十八條，與被告訂購之條數不符，顯為不
      完全給付、瑕疵給付，致被告受有損害（損害額嗣後呈報），爰以此主張與原
      告請求之價金抵銷。
三、證據：提出杜律明服裝有限公司函、斯基斯印度有限公司試驗報告，聲請訊問證
    人周坤龍。
    理      由
甲、程序方面：
    本件被告未於最後言詞辯論期日到場，無民事訴訟法第三百八十六條所列各款情
    形，依原告之聲請，由其一造辯論而為判決。
乙、得心證之理由：
一、原告起訴主張被告分別於八十六年八月二十五日、八十六年九月九日向原告訂購
    布料三萬五千二百八十一碼、一萬五千二百四十二碼，每碼單價十三元，另加付
    百分之五計算之營業稅後，共計六十八萬九千六百三十九元。另被告復於八十六
    年十月六日、八十六年十月一日再訂購布料四萬零六百二十碼、一萬零六百十四
    碼，每碼單價十二元六角，加計百分之五營業稅後，為六十七萬七千八百二十五
    元。以上買賣價金共計為一百三十六萬七千四百六十四元，被告屢經催討仍尚未
    給付。為此爰依買賣契約之法律關係起訴請求被告給付價金一百三十六萬七千四
    百六十四元，及自起訴狀繕本送達翌日起至清償日止按年息百分之五計算之利息
    。被告則以：原告所交付之布料經緯紗條數應為二百十條，被告不知條數不符，
    乃予以染整，並送交國外加工製成休閒服，經國外客戶發現前開經緯條數不符情
    事，亦即原告交付之布料經紗為一百十四條，緯紗為八十四條，總既為一百九十
    八條，與被告訂購之條數不符，顯為不完全給付、瑕疵給付，致被告受有損害，
    爰以此主張與原告請求之價金抵銷等語，資為抗辯。
二、原告主張被告分別於八十六年八月二十五日、八十六年九月九日向原告訂購布料
    三萬五千二百八十一碼、一萬五千二百四十二碼，每碼單價十三元，另加付百分
    之五計算之營業稅後，共計六十八萬九千六百三十九元：另被告復於八十六年十
    月六日、八十六年十月一日再訂購布料四萬零六百二十碼、一萬零六百十四碼，
    每碼單價十二元六角，加計百分之五營業稅後，為六十七萬七千八百二十五元；
    被告尚欠買賣價金共計為一百三十六萬七千四百六十四元未給付之事實，已據其
    提出採購單、出貨單、發票為證，被告對此亦不爭執，應堪信為真實。
二、被告雖辯稱：原告交付之布料經緯紗條數與約定之條數不符，顯為瑕疵給付、不
    完全給付，致其受有損害，爰以此主張與原告前開買賣價金債權相抵銷等語，並
    提出杜律明服裝有限公司函、斯基斯印度有限公司試驗報告為佐，然為原告所否
    認，並陳稱其否認該等試驗報告所載布料為原告所交付者。按當事人主張有利於
    己之事實者，就其事實有舉證之責任，民事訴訟法第二百七十七條前段定有明文
    。準此，被告就其主張抵銷之事實自應負舉證責任。惟查，被告提出之前開公司
    函及試驗報告，固記載被告交付予國外客戶之布料有一部份確有經緯條數不符情
    狀，然該等布料是否即為原告交付予被告者，並無從以此即可得知。再者，被告
    於本院八十八年九月二十三日準備程序期日提出抵銷抗辯，乃聲請本院至桃園縣
    大園鄉擴大工業區○○路十七號，被告將原告交付布料堆放處（譯霖染整廠房）
    取樣，惟本院屢次命被告敘明其抵銷抗辯事由、請求原告損害賠償之金額、損害
    內容、應調查證據之方法等，被告均遲未就其主張抵銷債權之金額、內容為舉證
    。綜此，被告提出抵銷抗辯，除未表明擬抵銷之債權請求權、債權額外，復未提
    出證據以實其說，是其所辯自無理由。
三、從而，原告本於買賣契約之法律關係請求被告給付價金一百三十六萬七千四百六
    十四元，及自起訴狀繕本送達翌日即八十八年九月五日起至清償日止，按年息百
    分之五計算之利息，為有理由，應予准許。
丙、假執行之宣告：
    兩造陳明願供擔保請為宣告假執行或免為假執行，經核無不合，爰分別酌定相當
    之擔保金額准許之。
丁、結論：
    本件原告之訴為有理由，依民事訴訟法第三百八十五條第一項前段、第七十八條
    、第三百九十條第二項、第三百九十二條，判決如主文。
中      華      民      國    八十九    年      七      月    十三      日
                                            民事第三庭法      官  賴錦華
右為正本係照原本作成
如對本判決上訴，須於判決送達後廿日內向本院提出上訴狀
中      華      民      國    八十九    年      七      月    十七      日
                                                      法院書記官  張汝琪


司法院資訊處製作；財團法人民間司法改革基金會備份。
